【裁判字號】    88,重上更(四),84
【裁判日期】    900306
【裁判案由】    貪污治罪條例等
【裁判全文】
臺灣高等法院高雄分院刑事判決          八十八年度重上更(四)字第八四號
    上  訴  人  台灣高雄地方法院檢察署檢察官
    被      告  甲○○
                乙○○
    共    同
    指定辯護人  本院公設辯護人  李  佩  娟
右上訴人因被告貪污等案件，不服臺灣高雄地方法院八十一年度訴字第一一六七號中
華民國八十二年三月卅日第一審判決（起訴案號：臺灣高雄地方法院檢察署八十年度
偵字第一八二六八號、八十一年度偵字第五六六四號），提起上訴，判決後，經最高
法院第四次發回更審，本院判決如左：
      主      文
原判決關於甲○○、乙○○部分撤銷。
甲○○、乙○○與依據法令從事公務之人員，共同對於非主管或監督之事務，利用職
權機會圖利，各處有期徒刑陸年，均褫奪公權肆年。
      事      實
一、乙○○係總德開發股份有限公司（下稱總德公司）常務董事，該公司先後於民國
    （下同）七十九年十二月廿六日、八十年一月六日、八十年一月十三日、八十年
    二月五日，進口紅豆杉樹頭，依次為第一批一百四十八件、第二批七十七件、第
    三批一百九十三件、第四批一百三十二件。第一批樹頭放置高雄港第十二號碼頭
    露置場，經四次檢疫，均因樹頭帶有泥土，檢驗不合格。第三批樹頭放置高雄港
    駁三倉庫露置場，亦因樹頭帶有泥土，經檢疫不合格。第二批樹頭放置高雄港第
    十二號碼頭露置場，第四批則放置高雄港駁三倉庫露置場。
二、乙○○為使總德公司取得不法利益，意圖以不法方法，突破檢疫不合格之障，
    經友人介紹，委由高一報關股份有限公司（下稱高一報關公司）杜文禎辦理報關
    及檢疫，杜文禎告以大仁報驗行之甲○○有辦法報驗通過，乃於八十年四月十八
    日，經杜文禎之引介，至高雄市○○○路一０三巷四號大仁報驗行，請甲○○幫
    忙，代為報驗該四批樹頭之檢疫工作，突破檢疫不合格之障。甲○○明知其公
    司進口之樹頭，曾檢疫不合格，仍與乙○○基於共同之犯意聯絡，由甲○○依杜
    文禎交付該四批樹頭之進口報單、輸入許可，製作該四批樹頭之輸入植物檢疫報
    驗申請書，輸入植物檢疫報驗電腦聯，於翌（十九）日前往經濟部商品檢驗局（
    下稱商檢局）高雄分局遞件時，適李文龍在場，因李文龍與商檢局高雄分局第一
    課技正蔡安民有多年深厚交情，乃將檢疫不合格之情形告知，轉託李文龍報驗檢
    疫，以突破檢疫不合格之障。李文龍受託後，乃基於共同圖利總德公司之犯意
    聯絡，於當（十九）日上午十一時十五分，將上開第二批、第三批及第四批樹頭
    之檢疫報驗申請書，在商檢局高雄分局第五課窗口送件，經騙號依次為第000
    00000000號、第00000000000號、第0000000000
    0號。同日上午十一時二十分許，又將上述第一批樹頭之檢疫報驗申請書送件，
    編號為第00000000000號。李文龍於繳交規費後、同日上午十一時卅
    分許，經第五課技正李太全審核通過，將上述申請書及該局報驗檢驗發證作業稽
    查表，送至第一課，請課長巫文雄派員檢疫，李文龍乃將曾檢疫不合格之情形告
    知第一課技正蔡安民，央求蔡安民幫忙，並於當日下午前往檢驗，蔡安民受託後
    ，亦基於圖利總德公司之犯意聯絡，明知其於當日下午，已由課長巫文雄派往屏
    東縣屏東市○○○路○段九號芳隆外銷農產品集貨場檢驗毛豆等農產品，而於當
    日中午某時，乘巫文雄不在辦公室，私自起意盜取巫文雄派遣檢驗人員之圓戳職
    章，並於檢疫前開四批樹頭之四份商檢局高雄分局報驗檢驗發證作業稽查表上派
    員欄內，派遣其自己前往檢驗該四批樹頭。蔡安民、李文龍乃於當日下午三時卅
    分許，一同前往高雄港第十二號碼頭露置場及駁三倉庫露置場，檢疫該四批樹頭
    。當日下午四時許離開上述露置場，明知該四批樹頭中之第一批一百四十八件及
    第四批一百三十二件樹頭，於進口前未清洗，尚留有大批泥土，應判定檢疫不合
    格，為銷燬或退運，仍由蔡安民於當日下午五時許，在商檢局高雄分局第一課辦
    公室，以商檢局高雄分局名義偽造上開四批樹頭之植物檢疫紀錄表四份，在檢疫
    結果欄，均記載檢疫合格，未將該第一批及第四批之樹頭附有泥土，檢疫不合格
    之事實登載於紀錄表，反於檢疫結果欄內，偽載該二批樹頭檢疫合格，再盜取巫
    文雄審核公文之圓戳章，蓋於上開四份檢疫紀錄表審核人欄及稽查表檢驗核章欄
    ，以示經巫文雄審核，又盜取該局第一課課長決行之印章，蓋於上開四份檢疫紀
    錄表上單位主管欄，以示檢疫合格經課長決行，而後將該四份紀錄表與四份稽查
    表，送至第五課，矇使第五課承辦人員，依該四份不實檢疫紀錄表之記載，製作
    輸入植物檢疫證明書，足以生損害於商檢局高雄分局檢疫工作之分配、檢疫之正
    確性及巫文雄。嗣商檢局高雄分局第五課承辦人於翌（二十）日上午，將該四份
    輸入植物檢疫證明書打字後，送至第一課，蔡安民、李文龍深恐證明書經巫文雄
    核閱，必被巫文雄發覺，又委由知情之某不詳姓名成年人，在該四份證明書上，
    偽造巫文雄之英文署押，以示經巫文雄審核後，再由李文龍持交第五課承辦人蓋
    用商檢局高雄分局關防核發檢疫證明書，足以生損害於該分局之檢疫公信力及巫
    文雄。嗣由第五課人員於八十年四月二十日核發該四批樹頭之檢疫證明書，使上
    開一百四十八件及第一百三十二件之樹頭，免於被銷燬或退運，而圖利總德公司
    新台幣（下同）二百十九萬九千九百六十元及二百三十五萬零十六元之樹頭（依
    完稅價格核計）。李文龍取得該四批樹頭之檢疫證明書交與甲○○轉交乙○○後
    ，乙○○於八十年四月廿四日至高雄港第十二號碼頭提領該批一百四十八件之樹
    頭，運出其中廿四件，為商檢局高雄分局前檢驗該批樹頭不合格之技正賴榮昌發
    覺而查獲，由該分局通知總德公司於八十年五月八日將該廿四件樹頭運回，併扣
    押該第00000000000－000號檢疫證明書四份。
三、案由法務部調查局航業海員調查處高雄海員調查站移送台灣高雄地方法院檢察署
    檢察官偵查起訴。
    理      由
一、訊據被告甲○○、乙○○均否認有前開犯行，被告甲○○辯稱：伊受託報驗後，
    於送件當日，在商檢局高雄分局遇見李文龍，臨時請李文龍代辦，未曾受託去找
    蔡安民幫忙，關於檢疫經過伊不知情，被告乙○○辯稱：伊是委託高一報關行申
    報檢疫，關於經過伊不知情，並無要請託通融之犯意各等語。
二、惟查：
  (一)總德公司進口前開四批樹頭，其中第一批於七十九年十二月廿六日進口之一百四
    十八件，經商檢局高雄分局檢疫人員蘇忠勇、陳津源於八十年一月十五日第一次
    檢疫，陳連坐、黃尚文於八十年一月廿四日為第二次檢疫，陳連坐、洪明寬於八
    十年一月卅日為第三次檢疫，及八十年二月廿一日由檢疫人員賴榮昌、顏弘人為
    第四次檢疫結果，因附有泥土，均判定不合格，已據蘇忠勇、陳津源、陳連坐、
    黃尚文、洪明寬、賴榮昌於法務部調查局航業海員調查處高雄航業調查站調查時
    證述明確（見調查局調查筆錄卷），併有商檢局高雄分局報驗檢驗發證稽查表，
    植物檢疫紀錄表各四份附卷可憑（見偵一八二六八號卷六十一頁至七十頁），第
    三批於八十年一月十三日進口一百九十三件，經檢疫人員陳連坐、洪明寬於八十
    年一月卅日前往檢疫結果，亦因附有泥土，判定不合格等情，業據陳連坐、洪明
    寬在調查局調查供證綦詳，核其等供證情節相符（見調查局調查筆錄卷卅四頁、
    四十頁），案發後，商檢局高雄分局再派賴榮昌、巫文雄等人於八十年五月四日
    前往檢疫結果，該一百四十八件及一百卅二件之二批樹頭，確附有泥土，而判定
    不合格，亦據證人賴榮昌於調查局調查時證述無訛，並有植物檢疫紀錄表二份在
    卷足稽（見他字○三一七號卷十五頁、十八頁）；經原審於八十二年三月一日前
    往勘驗結果，該一百四十八件及一百卅二件之二批樹頭確附有泥土清晰可見，有
    勘驗筆錄暨所附照片十九張附卷足憑（見原審卷二○三頁至二一四頁）。又八十
    年二月十日（星期日）有二位不詳姓名者自稱已獲港務局准許載水前往高雄港十
    二號倉庫露置場洗檢疫不合格之樹頭，為高雄關稅局關員葉文龍發現制止，新
    盛報關行廖姓人員亦向高雄關稅局稽查組倉庫課倉二股長李茂雄表示，已獲港務
    局同意清洗，因被拒絕之故，向李茂雄抗議，並經葉文龍將情形登載在工作報告
    簿，業據李茂雄、葉文龍在調查局調查時供證在卷（見調查筆錄卷十一頁至十八
    頁），且有高雄關駐庫（站）關員工作報告簿影本附卷可按（見偵五六二八四號
    卷卅八頁、卅九頁）。足見前開一百四十八件及一百卅二件之二批樹頭，確附有
    泥土。又，蔡安民檢疫該二批樹頭後，於檢疫紀錄表登載為合格，有植物檢疫紀
    錄表在卷可按。該二批樹頭既附有泥土，蔡安民所製作該二批樹頭之檢疫紀錄表
    竟登載為合格，顯然不實。蔡安民係檢疫之公務員，明知樹頭附有泥土，應判定
    不合格，而竟予判定合格，是其係受託故意為不實之檢疫，灼然可見。
  (二)商檢局高雄分局巫文雄於八十年四月十九日上午，並未派蔡安民於是日下午前往
    檢疫前開四批樹頭，當日該分局檢疫前開四批樹頭之報驗檢驗發證作業稽查表上
    巫文雄派員檢疫之圓戳章，並非巫文雄所蓋，乃蔡安民未經同意擅自由巫文雄辦
    公桌抽屜取出蓋用，派自己前往檢疫，蔡安民檢疫該四批樹頭所製作植物檢疫紀
    錄表，亦未經巫文雄審核、決行，其上巫文雄審核戳章及第一課課長（巫文雄）
  決行章，均係蔡安民未經同意擅自蓋用，已據蔡安民供承明確（更一卷第卅六頁
    、六十二頁、原審卷一五三頁、一五四頁、二○○頁、二○四頁），核與巫文雄
    證述情節相符，併有上開四件稽查表附卷可稽（見他字卷六十八頁、七十一頁、
    七十四頁、七十七頁）。衡諸常情，蔡安民苟非受託圖利總德公司，何必不避諱
    ，不待巫文雄派遣，而擅取巫文雄印章蓋用派自已前往檢疫，檢疫後製作檢疫紀
    錄表又故為不實之記載，並擅取巫文雄審核章，第一課長決行章蓋用，是蔡安民
    事先受託圖利總德公司，顯而易見。
  (三)蔡安民於八十年四月十九日上午，在巫文雄出差時，固為巫文雄之職務代理人，
    業據巫文雄供明，並有商檢局高雄分局員工公差請示單在卷可稽，然代理人代行
    職務應蓋用自己之職章，上書「代」字，以明責任，蔡安民謂其派自己檢疫，審
    核、決行係代理巫文雄執行職務，乃竟未經同意擅取巫文雄印章蓋用，已非無疑
    。又巫文雄於八十年四月十九日出差，於當日上午十時卅分許即已返回辦公室，
    並於同日上午十時卅五分派遣蔡安民在該日下午，前往屏東市芳隆外銷農產品集
    貨場檢疫鮮毛豆，已據巫文雄於調查局調查及原審、前審審理時證述綦詳，併有
    巫文雄派遣蔡安民前往上開農產品集貨場檢疫鮮毛豆之報驗檢驗發證作業稽查表
    、領證憑單、輸出植物檢疫報驗申請書、輸出植物檢疫紀錄表，證明書影本在卷
    可稽（見卷外證物袋）；而前開四批樹頭申請檢疫，其遞件時間為八十年四月十
    九日上午十一時十五分及廿分，有報驗檢驗發證作業稽查表、領證憑單在卷可憑
    ，檢疫紀錄表上巫文雄審核章、第一課課長（巫文雄）決行章，為蔡安民於同日
    下午五時許蓋用，亦經蔡安民供明在卷（見原審卷二○四頁），足見李文龍遞件
    申請檢疫前開四批樹頭及蔡安民擅取巫文雄審核章、決行章蓋用時，巫文雄已出
    差回來執行職務，巫文雄既已出差回來執行職務，自無須再由蔡安民代行執務。
    前開四批樹頭報驗檢驗發證稽查表上巫文雄派員檢疫戳章印文，雖顯示於當日上
    午十時五分用印，而該四批樹頭係在該日上午十一時十五分及二十分遞件申請，
    已如上述，乃蔡安民取用巫文雄上開戳章派自己檢疫，戳章時間竟撥為巫文雄回
    辦公室前之上午十時五分，自亦在規避應由巫文雄指派檢疫人員，並表示其指派
    自己檢疫，係在其代行課長職務之時間內甚明。是又可證蔡安民係受李文龍之請
    託，故有違反常態之行為。
  (四)前開四批樹頭之輸入植物檢疫證明書上巫文雄英文署名，並非巫文雄所簽，業據
    巫文雄證述屬實；而該四件證明書上「巫文雄」英文署名，確與商檢局高雄分局
    所存英文署名卡上巫文雄之英文簽名之筆跡、字體不相同，亦有該簽名紀錄卡及
    前開四件輸入植物檢疫證明書附卷足供比對（見卷外證物袋）。又上開四件檢疫
    證明書，係由李文龍由第一課持至第五課蓋商檢局高雄分局關防，為李文龍所供
    承，而蔡安民為圖利總德公司，盜用巫文雄派員檢疫戳章派自己檢疫前開四批樹
    頭，檢疫後製作檢疫紀錄表復盜用巫文雄審核戳章、第一課課長決行，以示經課
    長審核決行，交由第五課憑以製作核發輸入植物檢疫證明書，已如前述；而該四
    件輸入植物檢疫證明書，及商檢局高雄分局第五課依據蔡安民製作完成送來之檢
    疫紀錄表及報驗檢驗發證作業稽查表所載製作完成，此由該四件報驗檢驗發證稽
    查表、植物檢疫紀錄表及輸入植物檢疫證明書所載申請號碼、證書號碼觀之即明
    ，並為蔡安民所是認（見偵一八二六八號卷十一頁背面），足見前開四件輸入植
    物檢疫證明書上「巫文雄」英文署名，為蔡安民、李文龍等為圖利總德公司，而
    利用不詳姓名者加以偽造，其等所稱未偽造巫文雄英文署名，要屬卸責之詞，亦
    無可採。
  (五)前開四批樹頭，由送件申請檢疫，出面央求蔡安民於當日下午前往檢疫，駕駛機
    車搭載蔡安民前往現場檢疫，第五課依據蔡安民製作之檢疫紀錄表及報驗檢驗發
    證作業稽查表製作輸入植物檢疫證明書交由第一課檢疫人員署名後送回第五課蓋
    用關防核發，均由李文龍為之，業據李文龍在原審供承明確（見原審卷三十四頁
    、一九九頁、二００頁、二二四頁背面），而蔡安民亦坦承由其與李文龍一同前
    往檢驗等情。前開四批樹頭之檢疫既由李文龍送件申請，央求蔡安民於當日下午
    檢疫，進而駕駛機車附載蔡安民前往，事後又送檢疫證明書去蓋關防，苟李文龍
    未央求蔡安民通融，而與蔡安民共謀以上述不法方法取得植物檢疫證明書，圖利
    總德公司，衡情蔡安民自無甘冒刑事之訴追，盜用印章偽造公文書之理；李文龍
    又何須央求蔡安民前往檢疫，進而駕駛機車附載蔡安民前往，並親自將檢疫證明
    書送去蓋關防，足徵李文龍就蔡安民所為上述行為，與蔡安民間有犯意聯絡，李
    文龍、蔡安民事後翻異前供，改稱：李文龍送件申請後，未去找蔡安民，亦未陪
    蔡安民前往檢驗，李文龍亦未送檢疫證明書去蓋關防云云，核與事實不符，均無
    可採取。
  (六)總德公司於七十九年十二月廿六日進口之一百四十八件樹頭，經四次檢疫，均因
    附泥土，而被判定不合格，八十年一月十三日進口之一百九十三件樹頭，亦經檢
    疫不合格，嗣後有人自稱已獲港務局准許載水前往清洗檢疫不合格之樹頭，為高
    雄關稅局關員葉文龍發現制止，新盛報關行廖姓人員向高雄關稅局稽查組倉庫課
    倉二股長李茂雄表示，已獲港務局同意清洗，因被拒絕，而向李茂雄抗議等情，
    證據已如前述，足見總德公司人員見通過檢疫無望，企圖以不合法手段予以清洗
    ，以為補救。又總德公司各次申請檢疫，原均委由德鴻報關有限公司，並會同檢
    疫，已據賴榮昌、洪明寬、陳連坐於調查局調查時供證無誤，併有檢疫申請書在
    卷可稽，總德公司既四次申請檢疫不合格，又無法清洗樹頭，以為補救後，苟無
    不法企圖，何以僅係單純重新申請檢驗，且依法定程序檢疫，豈竟捨棄原來委託
    之德鴻報關公司，而改委託高一報關，轉託大仁報驗行甲○○，再輾轉託李文龍
    ？總德公司顯係為突破檢疫不合格之障，而如此為之，無庸置疑，再參諸乙○
    ○為總德公司常務董事，在調查局調查時坦承於多次檢驗不合格後，輾轉經過友
    人介紹委託高一報關公司報驗，該公司之杜文禎告以甲○○有辦法報驗，才去找
    甲○○幫忙等語（見偵一八二六八號卷二十四頁、二十五頁），可見乙○○係為
    突破檢疫不合格之障，認為甲○○有辦法報驗達其目的，而出面找甲○○幫忙
    ，甲○○接受委託，當亦認為李文龍有辦法滿足乙○○之委託，而轉託李文龍，
    其等之本意無非以不法方法取得檢疫合格證明書。又乙○○之託甲○○，甲○○
    之轉託李文龍既為突破檢疫不合格之障，以不法方法取得檢疫證明書，則李文
    龍受託後，央求蔡安民幫忙，而請託幫忙之用意，自屬以不法方法，取得檢疫合
    格之證明書，圖利總德公司，是被告乙○○、甲○○與李文龍、蔡安民間就圖利
    總德公司部分，有直接或間接之犯意聯絡及行為分擔甚明。被告等圖利之數額，
    為該一百四十八件及一百三十二件紅豆杉樹頭不被銷燬或退運，依其完稅價格核
    算為二百十九萬九千九百六十元及二百三十五萬零十六元，共為四百五十四萬九
    千九百七十六元，此有該二批樹頭之進口報單二份附卷可稽（卷外證物卷）。
  (七)至前開一百四十八件及一百三十二件之二批樹頭，經商檢局高雄分局複驗不合格
    後，雖經財政部關稅局將之標售予世榜企業有限公司，然高雄關稅局係因總德公
    司不辦理退運，而採以標售後由得標人復運出口之方式處理，並無涉檢疫問題，
    業據財政部高雄關稅局八十四年四月二十九日關緝字第０六四四號函說明綦詳
    （更一卷第八九頁），不足以推定該二批樹頭未附有泥土，是被告乙○○於本院
    前審所辯，檢疫合格與否，係檢疫人員之行政裁量權及自然因素，其無犯罪故意
    云云，尚非可採，所請求傳訊鐘阿田證明高雄關稅局標售之樹頭，已輾轉由鐘阿
    田取得等情，核無必要。被告乙○○係請託甲○○，再由甲○○依請託之用意，
    轉託李文龍，李文龍再請託蔡安民，則乙○○於原審聲請傳訊杜文禎等人，以證
    明其未出面或委由他人向商檢局高雄分局人員關說或行賄，因事證已明，認無傳
    訊必要。
  (八)綜上所，本案事證明確，被告等所辯，顯係卸責之詞，殊無足採，犯行均堪認
    定。
三、查蔡安民係商檢局高雄分局第一課之技正，為依據法令從事公務之人員，因蔡安
    民未受合法派遣檢驗，則該四批樹頭之檢疫，即非屬蔡安民主管或監督之事務，
    其利用職務上機會，偽造不實之檢疫紀錄表及稽查表，使不知情之該分局承辦人
    製作檢疫證明書，供被告乙○○之總德公司提領上述樹頭，因而使總德公司得該
    二批樹頭免被銷燬或退運之不法利益。被告乙○○及甲○○雖非依據法令從事公
    務之人員，但就圖利部分與蔡安民共犯，依戡亂時期貪污治罪條例第三條規定，
    仍應負該條例罪責。核被告乙○○、甲○○所為，均有犯戡亂時期貪污治罪條例
    第六條第四款之公務員對於非主管或監督之事務，利用職權機會圖利罪。被告等
    行為後，戡亂時期貪污治罪條例第六條第四款，先後修正為貪污治罪條例第六條
    第一項第五款，於八十一年七月十七日及八十五年十月廿三日公布施行，修正後
    該罪之法定刑，較修正前之法定刑為重，依刑法第二條第一項但書規定，自應適
    用有利被告之行為時法律即戡亂時期貪污治罪條例第六條第四款規定為審判。公
    訴人認被告等共犯戡亂時間貪污治罪條例第六條第三款之罪，尚有未洽，起訴法
    條應予變更。被告等就蔡安民之偽造公文書部分，尚無證據證明與蔡安民有犯意
    聯絡或行為分擔，自不能令負該部分刑責。被告等就上開圖利罪部分，與蔡安民
    、李文龍間，有直接或間接之犯意聯絡及行為分擔，均為共同正犯。（最高法院
    七十七年台上字第二一三五號、七十三年台上字第二三六四號判例參照）。又總
    德公司進口之一百四十八件及一百三十二件之二批樹頭，其完稅價格分別為二百
    十九萬九千九百六十元、二百三十五萬零十六元、合計為四百五十四萬九千九百
    七十六元，有進口報單附卷可稽（卷外證物卷），而一百九十三件及七十七件之
    二批樹頭，經複驗結果並未附有泥土，且經原審戡驗無訛，有檢疫紀錄表及原審
    勘驗筆錄、照片在卷足憑，是被告等圖利總德公司之價額應為四百五十四萬九千
    九百七十六元，該一百九十三件及七十七件之二批樹頭部分，被告等應無圖利罪
    責，檢察官認圖利價額為七百二十一萬五千五百七十六元，尚有未洽。又圖利罪
    祗須有圖利之行為，即屬既遂，不以得利為構成要件，本件被告等為使總德公司
    取得不法利益，已有圖利行為，自應屬既遂。公訴人認係圖利未遂，亦有未合。
四、原審諭知被告等均無罪判決，尚有未洽。檢察官上訴意旨指摘原判決此部分不當
    ，為有理由，自應將原判決此部分撤銷改判。爰審酌被告等為圖利他人破壞檢疫
    制度之管制，嚴重損壞政府形象，犯罪後飾詞卸責，未見悔意等一切情狀，各量
    處如主文所示之刑，併依法各宣告褫奪公權肆年。又總德公司提領之樹頭，業已
    追回，自無庸諭知追繳、沒收或發還。又該七十七件及一百九十三件樹頭、被告
    等並無圖利罪責，已無上述，因公訴人認此部分與前開圖利罪有實質上一罪關係
    ，故不另為無罪之諭知。
據上論斷，應依刑事訴訟法第三百六十九條第一項前段、第三百六十四條、第二百九
十九條第一項前段、第三百條、戡亂時期貪污治罪條例第三條、第六條第四款、第十
七條、第十九條、刑法第十一條前段、第二條第一項但書、第二十八條、第三十七條
第二項，罰金罰鍰提高標準條例第一條前段，判決如主文。
本案經檢察官張其主到庭執行職務。
中    華    民    國      九十      年       三       月       六       日
                              臺灣高等法院高雄分院刑事第五庭
                                  審判長法官  吳水木
                                        法官  趙文淵
                                        法官  洪慶鐘
右正本證明與原本無異。
如不服本判決，應於判決送達後十日內向本院提出上訴狀，其未述理由者並應於提
出上訴狀後十日內向本院補提理由書（應附繕本)。
                                      書記官  陳金卿
中    華    民    國      九十      年       三       月       七       日
附錄：本判決論罪科刑法條：
戡亂時期貪污治罪條例第六條第四款
有左列行為之一者，處五年以上有期徒刑，得併科三萬元以下罰金：
四、對於非主管或監督之事務，利用職權機會或身分圖利者。
                                                                     ＫＡ


司法院資訊處製作；財團法人民間司法改革基金會備份。
